臺灣高等法院民事裁定
111年度抗字第1418號
抗  告  人  泰鼎臨建設開發股份有限公司

法定代理人  李原碩
上列抗告人因與相對人日商華大成營造工程股份有限公司（大成
建設株式會社）間聲請假扣押事件，聲明異議，對於中華民國11
1年9月19日臺灣臺北地方法院裁定（111年度全事聲字第82號）
，提起抗告，本院裁定如下：
　　主　文
抗告駁回。
抗告訴訟費用由抗告人負擔。
　　理　由
一、相對人於原法院聲請意旨略以：伊與抗告人、訴外人即抗告
    人之法定代理人李原碩及巨馥建設股份有限公司（下稱巨馥
    公司）於民國107年12月7日簽訂「台北市塔悠路都市更新事
    業共同興建變更契約書」（下稱共同興建契約），伊依共同
    興建契約第3條、第9條第3項約定，陸續由伊臺灣分公司帳
    戶匯入所需費用共計新臺幣（下同）2億4,390萬0,730元（
    下稱系爭出資額）至匯入抗告人帳戶，嗣因李原碩擅自轉讓
    股份、抗告人亦有逕自與權利人或第三人簽約、違反報告義
    務及拒絕提供資料等違約情事，經伊多次催告仍未遵期改正
    ，乃於111年5月22日（民事假扣押聲請狀誤載為同年月24日
    ）寄發存證信函予抗告人，依共同興建契約第11條第1項第1
    款約定解除契約，並依同條第2項第1款約定請求抗告人返還
    系爭出資額、利息及損害賠償。依抗告人110年12月31日暫
    結資產負債表、公司財務資料所示，其資產總額為2億3,983
    萬3,730元，惟負債總額已高達2億4,864萬5,243元，且於10
    8至110年度均無任何營業收入，存款帳戶目前僅餘7,169萬1
    ,421元，顯有日後不能強制執行或甚難執行之虞為由，聲請
    對抗告人之財產於7,200萬元之範圍內為假扣押。原法院司
    法事務官裁定准其供擔保後，得對抗告人之財產於上開範圍
    內為假扣押（案列111年度司裁全字第1173號，下稱假扣押
    裁定）。抗告人聲明異議，經原法院駁回其異議（下稱原裁
    定）。抗告人不服，對之提起抗告，請求廢棄原裁定。
二、抗告意旨略以：依共同興建契約約定，本件都市更新事業所
    需資金由相對人100%出資負擔，兩造間資金流向明確，伊僅
    任都市更新之實施者，且因伊公司規劃為一公司一建案，故
    名下不得放置其他資金以避免與相對人挹注之資金混淆，惟
    伊公司全部股權均於簽訂共同興建契約時即同步設定最高限
    額股票質權19億5,310萬9,000元予相對人作為擔保，伊資產
    亦伴隨都市更新之進展推動而與日俱增，縱有相對人主張之
    債權存在，亦無日後難以受償或執行之虞，原裁定准對伊為
    假扣押，自屬不當等語。
三、按債權人就金錢請求或得易為金錢請求之請求，有日後不能
    執行或甚難執行之虞者，得聲請假扣押。而為此項聲請，依
    民事訴訟法第526條第1項及第284條規定，對於請求（即請
    求之訴訟標的之原因事實）及假扣押之原因（即有日後不能
    執行或甚難執行之虞等事實），應提出能即時調查之證據以
    釋明之。次按債權人聲請假扣押，就假扣押之原因，絲毫未
    提出能即時調查之證據以釋明者，固應駁回其聲請，惟假扣
    押之原因如經釋明而有不足，法院仍得命供擔保以補其釋明
    之不足，准為假扣押，此觀民事訴訟法第526條第1項、第2
    項規定自明。至所謂假扣押之原因，依民事訴訟法第523條
    規定，係指債務人有日後不能強制執行或甚難執行之虞或應
    在外國為強制執行者，並不以債務人浪費財產、增加負擔、
    或就其財產為不利益之處分，將達於無資力之狀態、或移往
    遠地、逃匿無蹤或隱匿財產等情形為限。
四、經查：
　㈠相對人主張其與抗告人、李原碩及巨馥公司於107年12月7日
    簽訂共同興建契約，已依約匯入系爭出資額至抗告人帳戶，
    嗣因李原碩擅自轉讓股份、抗告人逕自與權利人或第三人簽
    約、違反報告義務及拒絕提供資料等違約情事，經多次催告
    仍未遵期改正，於111年5月22日寄發存證信函予抗告人，依
    共同興建契約第11條第1項第1款約定解除契約，並依同條第
    2項第1款約定請求抗告人返還系爭出資額、利息及損害賠償
    等情，業據提出共同興建契約、抗告人歷次匯款紀錄、日商
    瑞穗銀行存摺往來明細、存證信函、經濟部商工登記公示查
    詢資料為證（見原法院111年度司裁全字第1173號卷第19至2
    00頁），堪認相對人就假扣押請求之原因，已為釋明。
　㈡次依相對人所提抗告人之經濟部商工登記公示查詢資料、暫
    結資產負債表、損益表、暫估綜合損益表、日商瑞穗銀行帳
    戶餘額資料（見原法院111年度司裁全字第1173號卷第199至
    209頁），可見抗告人之資本額僅2,500萬元，且於108年至1
    10年度均無任何營業收入，至110年12月31日止之公司資產
    總額為2億3,983萬3,730元，負債總額則高達2億4,864萬5,2
    43元，另至111年4月29日止公司帳戶存款亦僅有7,169萬1,4
    21元。依抗告人前開資產狀態綜合判斷，足認其現有資產與
    抗告人主張之前開債權實屬相差懸殊，且其於簽立共同興建
    契約時因設定最高限額股票質權所交付予相對人之公司股票
    （原審卷第35至44、53至57頁）縱使變現，亦將有不足清償
    前開債權之虞；抗告人復未提出可供本院即時調查之客觀事
    證，釋明其資產已伴隨都市更新之進展推動而與日俱增至足
    供清償前開債權之程度。至抗告人於兩造合作都市更新事業
    之角色定位，以及其有無資金流向不明情事，均與其有無資
    力清償相對人因解除共同興建契約所生之前開債權無涉。綜
    此，堪認抗告人資力有限，將難以清償相對人所主張之債權
    ，應認相對人就抗告人有日後不能強制執行或甚難執行之虞
    之假扣押原因，已提出釋明方法，縱相對人該釋明仍有不足
    ，惟其既陳明願供擔保以補釋明之不足，則本件假扣押聲請
    ，揆諸首揭規定，自應准相對人供擔保後得為假扣押。從而
    ，原法院司法事務官以假扣押裁定准相對人供擔保後，就抗
    告人之財產於7,200萬元範圍內為假扣押，原裁定駁回抗告
    人對假扣押裁定所為之異議，均無不合。抗告意旨指摘原裁
    定不當，求予廢棄，為無理由，應予駁回。
五、據上論結，本件抗告為無理由，爰裁定如主文。
中　　華　　民　　國　　111 　年　　11　　月　　30　　日
                  民事第二十三庭
                        審判長法  官  張松鈞
         　　　 　　　　　　　法  官　楊舒嵐
        　　　　　　　　　　　法  官　許勻睿
正本係照原本作成。
本裁定除以適用法規顯有錯誤為理由外，不得再抗告。如提起再
抗告，應於收受送達後10日內委任律師為代理人向本院提出再抗
告狀。並繳納再抗告費新臺幣１千元。
中　　華　　民　　國　　111 　年　　12　　月　　5 　　日

　　　　　　　　　　　　　    書記官  秦湘羽